臺灣彰化地方法院刑事判決　　　　　　　100年度易字第461號
公　訴　人　臺灣彰化地方法院檢察署檢察官
被　　　告　林高瑞
上列被告因竊盜案件，經檢察官提起公訴（99年度偵字第7032號
），本院判決如下：
    主  文
林高瑞竊盜，累犯，處有期徒刑陸月，如易科罰金，以新臺幣壹
仟元折算壹日。
    事  實
一、林高瑞前於民國94年間，因施用第一、二級毒品案件，經本
    院以94年度訴字第899 號判決處有期徒刑1 年、8 月，應執
    行有期徒刑1 年6 月確定，嗣經本院裁定減刑為有期徒刑6
    、4 月，應執行有期徒刑9 月確定（第1 案），復又於95年
    ，再次因施用第一級、第二級毒品案件，經本院以95年度訴
    字第1132號判決處有期徒刑1 年2 月、9 月，應執行有期徒
    刑1 年10月確定（第2 案），嗣後林高瑞又於同年因偽造文
    書案件，經本院以95年度易字第883 號判決處有期徒刑6 月
    確定（第3 案）；上開第2 、3 案經本院裁定減刑為有期徒
    刑7 月、4 月15日、3 月，應執行有期徒刑1 年1 月15日，
    並與第1 案接續執行，於97年5 月23日假釋出監，於97年8
    月10日因假釋付保護管束期滿未經撤銷，視為執行完畢。詎
    林高瑞仍不知悔改，竟意圖為自己不法之所有，乘在彰化縣
    彰化市○○路237 巷71號之溫又霆住處按摩而得溫又霆同意
    進出之便，於99年4 月9 日晚間10時許至99年4 月10日凌晨
    間之某時許，接續在溫又霆住處客廳桌上竊取溫又霆所有車
    牌號碼3763-XZ 號自用小客車之鑰匙1 支，旋至彰化縣彰化
    市○○街175 之1 號對面上開車輛停放處，持竊得之鑰匙發
    動上開車輛而竊取得逞，隨即駛離該處。嗣林高瑞因另案涉
    有違反毒品危害防制條例之犯行，警持搜索票在彰化縣伸港
    鄉○○村○○路599 巷30號之林高瑞居處執行搜索時，扣得
    上開車輛（經林高瑞將原車牌拆下，改懸掛林祥寶暫交由林
    高瑞保管之車號AB-9795 號車牌，上開車輛已由溫又霆領回
    ）而查獲。
二、案經溫又霆訴由彰化縣警察局和美分局報請臺灣彰化地方法
    院檢察署檢察官偵查起訴。
    理  由
一、證據能力之審酌：
  (一)按「被告以外之人於審判外之言詞或書面陳述，除法律有規
    定者外，不得作為證據。」刑事訴訟法第159 條第1 項固定
    有明文。惟按「被告以外之人於審判外之陳述，雖不符前4
    條之規定，而經當事人於審判程序同意作為證據，法院審酌
    該言詞陳述或書面陳述作成時之情況，認為適當者，亦得為
    證據。當事人、代理人或辯護人於法院調查證據時，知有第
    159條第1項不得為證據之情形，而未於言詞辯論終結前聲明
    異議者，視為有前項之同意。」刑事訴訟法第159條之5亦規
    定甚明。本件證人即告訴人溫又霆於警詢中之陳述，雖屬被
    告以外之人於審判外之言詞陳述，惟被告及檢察官於本院調
    查證據時，知有上情而未於言詞辯論終結前聲明異議，本院
    審酌該等陳述係執法機關依法定程序詢問而做成，並無何違
    法不當之處，亦無不足採信之情況，認以之做為證據，應屬
    適當，該等陳述應有證據能力。
  (二)證人溫又霆、楊順吉、溫婕妤、林祥寶於偵訊中之證詞，亦
    屬被告以外之人於審判外之陳述，依刑事訴訟法第159 條第
    1 項之規定，本不得做為證據。惟按被告以外之人於偵查中
    向檢察官所為之陳述，除顯有不可信之情況者外，得為證據
    ，刑事訴訟法第159 條之1 第2 項定有明文。上開陳述均係
    在檢察官前所做成，並均有具結擔保其陳述之正確性，並無
    何顯不可信之情況，依前開法條意旨，自得做為證據。
  (三)又按除顯有不可信之情況外，公務員職務上製作之紀錄文書
    、證明文書，均有證據能力，刑事訴訟法第159 條之4 第1
    款定有明文。本件證據中彰化縣警察局彰化分局民生路派出
    所受理各類案件紀錄表、刑案紀錄表、發生竊盜案件紀錄表
    、彰化縣警察局車輛協尋電腦輸入單、車輛尋獲電腦輸入單
    等，均係警員依其職務受理報案或尋獲失竊車輛時製作之紀
    錄，揆諸前揭法條，自有證據能力。
  (四)本件證據中，彰化縣警察局和美分局偵查隊蒐證照片係以機
    械設備攝錄現場之情形，並非供述證據，無傳聞法則之適用
    ，且查無違法取得或其他不得做為證據之事由，自有證據能
    力。
  (五)本件所引其餘證據，公訴人、被告均不爭執證據能力，亦無
    違法取得或其他不得做為證據之事由，均有證據能力，應予
    敘明。
二、訊據被告林高瑞對上開犯罪事實坦承不諱，並核與證人溫又
    霆於警詢、偵訊時指述之情節相符，與證人溫婕妤、林祥寶
    、楊順吉於偵訊中之證詞亦屬一致。此外，復有本院搜索票
    、搜索、扣押筆錄、扣押物品目錄表、彰化縣警察局彰化分
    局民生路派出所受理各類案件紀錄表、刑案紀錄表、發生竊
    盜案件紀錄表、彰化縣警察局車輛協尋電腦輸入單、車輛尋
    獲電腦輸入單、彰化縣警察局和美分局偵查隊蒐證照片等在
    卷可證，足認被告之自白確與事實相符，其上開竊盜犯行堪
    予認定。
三、核被告林高瑞所為，係犯刑法第320 條第1 項之竊盜罪。其
    於短時間內接續竊取車鑰匙及車輛，顯係基於同一目的，侵
    害同一法益，各行為之獨立性極為薄弱，應認為係接續犯並
    論以一罪。被告林高瑞有如犯罪事實欄所述之科刑及執行紀
    錄，有臺灣高等法院被告前案紀錄表在卷可稽，其於執行完
    畢後5 年內故意再犯本件有期徒刑以上之罪，為累犯，應依
    刑法第47條第1 項之規定，加重其刑。爰審酌被告任意攫取
    他人財物，不尊重他人財產權益，其好逸惡勞之心態可議，
    犯後矢口否認犯行，經檢察官多方調查後方俯首認罪，犯後
    態度難認良好，惟竊得車輛已返還被害人，稍減被害人之損
    失，暨其手段、智識程度、竊得物品價值等一切情狀，量處
    如主文所示之刑，並諭知易科罰金之折算標準，以示懲儆。
據上論斷，應依刑事訴訟法第299 條第1 項前段，刑法第320 條
第1 項、第47條第1 項、第41條第1 項，刑法施行法第1 條之1
第1 項、第2 項前段，判決如主文。
本案經檢察官賴志盛到庭執行職務。
中    華    民    國   100    年    6     月    8     日
                  刑事第五庭  法  官  王奕勛
以上正本證明與原本無異。
如不服本判決應於收受判決後10日內向本院提出上訴書狀，並應
敘述具體理由；其未敘述上訴理由者，應於上訴期間屆滿後20日
內向本院補提理由書（均須按他造當事人之人數附繕本）「切勿
逕送上級法院」。
告訴人或被害人對於判決如有不服具備理由請求檢察官上訴者，
其上訴期間之計算係以檢察官收受判決正本之日期為準。
中    華    民    國   100    年    6     月    8     日
                              書記官  戴國安
附錄本案論罪科刑法條全文：
中華民國刑法第320條
（普通竊盜罪、竊佔罪）
意圖為自己或第三人不法之所有，而竊取他人之動產者，為竊盜
罪，處5  年以下有期徒刑、拘役或 5 百元以下罰金。
意圖為自己或第三人不法之利益，而竊佔他人之不動產者，依前
項之規定處斷。
前二項之未遂犯罰之。